【裁判字號】    98,易,3560
【裁判日期】    981231
【裁判案由】    竊盜
【裁判全文】
臺灣臺北地方法院刑事判決              98年度易字第3560號
公  訴  人  臺灣臺北地方法院檢察署檢察官
被      告  乙○○
上列被告因竊盜案件，經檢察官提起公訴（九十八年度偵字第二
四七二八號、第二五一四九號），被告於準備程序中先就被訴事
實為有罪之陳述，經本院告以簡式審判之旨，並聽取當事人之意
見後，本院合議庭裁定行簡式審判程序，判決如下：
    主  文
乙○○於夜間侵入住宅竊盜，累犯，處有期徒刑捌月；又攜帶兇
器竊盜，累犯，處有期徒刑柒月，如附表所示之物均沒收；又攜
帶兇器竊盜，累犯，處有期徒刑柒月，如附表所示之物均沒收；
又攜帶兇器竊盜，累犯，處有期徒刑柒月，如附表所示之物均沒
收。應執行有期徒刑壹年拾月，如附表所示之物均沒收。
    事  實
一、乙○○前於(一)民國九十五年間，因竊盜案件，經本院以九十
    五年度易字第一二七六號刑事判決，判處有期徒刑三月確定
    ；次於(二)九十五年間，因竊盜案件，經本院以九十五年度簡
    字第三四二二號刑事判決，判處有期徒刑三月確定，上開(一)
    (二)之罪嗣經本院以九十六年度聲字第五九五號裁定應執行有
    期徒刑五月確定，於九十六年七月五日縮短刑期執行完畢。
    再於(三)九十六年間，因竊盜案件，經本院以九十六年度簡字
    第二五九一號刑事判決，判處有期徒刑四月確定，於九十八
    年三月十四日縮短刑期執行完畢；復於(四)九十八年間，因竊
    盜案件，經本院以九十八年度易字第一九三二號、第二一二
    一號、第二三四四號刑事判決，判處有期徒刑三月、三月、
    七月，應執行有期徒刑十月確定。
二、乙○○仍不知悛悔，竟意圖為自己不法之所有，於九十八年
    十月十四日零時五分許之夜間，趁臺北市○○區○○路一六
    八巷三號一樓之住宅大門開啟之際，侵入其內（侵入住宅部
    分未據告訴），徒手竊取丙○○所有、置於該住宅內之背包
    一個（內有Ｇ－ＰＬＵＳ廠牌、序號0000000000
    000號之行動電話一具【內含門號0000000000
    號之ＳＩＭ卡一張】、丙○○之臺灣地區居留證、往來臺灣
    通行證、牙刷一支、牙膏一條及現金新臺幣【下同】八百元
    ）。
三、乙○○另意圖為自己不法之所有，持其所有、如附表所示、
    金屬製成、而在客觀上足以對人之生命、身體、安全構成威
    脅，且具有危險性而屬兇器之物，分別於(一)九十八年十月二
    十一日十六時許，在臺北市○○區○○路二段五十巷五三號
    前，竊取不詳人所有、停放該處之腳踏車一臺；(二)同日十七
    時許，在臺北市○○區○○街二七二巷十三號前，竊取不詳
    人所有、停放該處之腳踏車一臺；(三)同日二十三時許，在臺
    北市○○區○○路一七八巷十六號前，以如附表編號一所示
    物，破壞甲○○所有、停放該處之腳踏車之鎖鍊（毀損部分
    未據告訴），以此方式竊取甲○○所有之腳踏車一臺，得手
    後欲離去時，遭行經該處之許美娥發覺有異，報警處理，經
    警於翌（二十二）日零時三十分許，在臺北市○○區○○路
    一七八巷內，當場查獲，並扣得如附表所示之物，始循線查
    悉上情。
四、案經臺北市政府警察局萬華分局報告臺灣臺北地方法院檢察
    署（下稱臺北地檢署）檢察官偵查起訴。
    理  由
一、認定事實所憑之證據：
    上開事實二、三之部分，業據被告乙○○於本院九十八年十
    二月二十一日審理時坦承不諱（本院當日審判筆錄參照），
    復經證人即被害人丙○○、甲○○證述屬實（證人丙○○部
    分，臺北地檢署九十八年度偵字第二四七二八號卷第十二頁
    至第十四頁參照；證人甲○○部分，臺北地檢署九十八年度
    偵字第二五一四九號卷第十二頁、第十三頁參照），核與證
    人許美娥之證述情節相符（臺北地檢署九十八年度偵字第二
    五一四九號卷第十四頁、第十五頁參照），並有如附表所示
    之物扣案可證，及贓物認領保管單二張、職務報告一份、照
    片二十一張（臺北地檢署九十八年度偵字第二四七二八號卷
    第六頁、第二二頁至第二六頁，臺北地檢署九十八年度偵字
    第二五一四九號卷第十六頁、第二三頁至第三十頁參照）在
    卷可稽，是由上開補強證據，足證被告任意性自白核與事實
    相符，堪以採信。本件事證明確，被告之犯行堪以認定。
二、論罪科刑之法律適用：
  (一)核被告乙○○就事實二所為，係犯刑法第三百二十一條第一
    項第一款之於夜間侵入住宅竊盜罪；就事實三所為，均係犯
    同法第三百二十一條第一項第三款之攜帶兇器竊盜罪。其所
    為四次竊盜犯行間，犯意各別，行為互異，應予分論併罰。
  (二)查被告有如事實一之(一)至(三)部分所載之犯罪科刑執行情形，
    有臺灣高等法院被告全國前案紀錄表一份及被告所犯前開案
    件之判決書、裁定書等件在卷可稽，其前受有期徒刑執行完
    畢，於五年以內故意再犯本件有期徒刑以上之罪，均為累犯
    ，均應依刑法第四十七條第一項之規定，加重其刑。
  (三)爰審酌被告前曾多次因犯竊盜罪而經法院判刑確定，竟仍密
    集犯下本案四次竊盜犯行，顯見其未因前所受刑之執行而決
    心改過，且嚴重破壞社會秩序，應予非難，惟念其犯後尚能
    坦承犯行，態度尚可，兼衡其智識程度、犯罪動機、目的、
    手段及犯罪所造成之危害等一切情狀，分別量處如主文所示
    之刑，並定其應執行之刑。
  (四)扣案如附表所示之物，均係被告所有，供其為本件加重竊盜
    所用之物，業據被告供陳在卷（本院九十八年十二月二十一
    日審判筆錄參照），爰依刑法第三十八條第一項第二款、第
    三項之規定，由本院宣告沒收之。
據上論斷，應依刑事訴訟法第二百七十三條之一第一項、第二百
九十九條第一項前段，刑法第三百二十一條第一項第一款、第三
款、第四十七條第一項、第五十一條第五款、第三十八條第一項
第二款、第三項，判決如主文。
本案經檢察官謝憲杰到庭執行職務。
中    華    民    國    98    年    12    月    31    日
                  刑事第九庭    法  官  張詩芸
以上正本證明與原本無異。
如不服本判決應於收受送達後10日內向本院提出上訴書狀，並應
敘述具體理由；其未敘述上訴理由者，應於上訴期間屆滿後20日
內向本院補提理由書（均須按他造當事人之人數附繕）「切勿逕
送上級法院」。
                                書記官  顏淑華
中    華    民    國    98    年    12    月    31    日
附錄本案論罪科刑法條全文
中華民國刑法第三百二十一條
（加重竊盜罪）
犯竊盜罪而有左列情形之一者，處六月以上、五年以下有期徒刑
：
一、於夜間侵入住宅或有人居住之建築物、船艦或隱匿其內而犯
    之者。
二、毀越門扇、牆垣或其他安全設備而犯之者。
三、攜帶兇器而犯之者。
四、結夥三人以上而犯之者。
五、乘火災、水災或其他災害之際而犯之者。
六、在車站或埠頭而犯之者。
前項之未遂犯罰之。
附表
┌──┬───────┬────┬──────────┐
│編號│物品名稱      │數量    │扣押物品清單編號    │
├──┼───────┼────┼──────────┤
│ 一 │油壓剪        │壹把    │臺北地檢署九十八年度│
│    │              │        │紅保管字第一一一○號│
│    │              │        │編號１              │
├──┼───────┼────┼──────────┤
│ 二 │萬用螺絲起子  │壹支    │臺北地檢署九十八年度│
│    │              │        │紅保管字第一一一○號│
│    │              │        │編號２              │
└──┴───────┴────┴──────────┘

司法院資訊處製作；財團法人民間司法改革基金會備份。
